【裁判字號】    95,上訴,2969
【裁判日期】    951013
【裁判案由】    違反槍砲彈藥刀械管制條例
【裁判全文】
臺灣高等法院刑事判決                95年度上訴字第2969號
上  訴  人  臺灣士林地方法院檢察署檢察官
上  訴  人
即  被  告  乙○○
選任辯護人  謝啟明律師
            杜英達律師
上列上訴人等因被告違反槍砲彈藥刀械管制條例案件，不服臺灣
士林地方法院95年度重訴字第2號，中華民國95年6月30日第一審
判決（起訴案號：臺灣士林地方法院檢察署95年度偵字第1518號
），提起上訴，本院判決如下：
    主  文
原判決撤銷。
乙○○未經許可，持有衝鋒槍，處有期徒刑伍年陸月，併科罰金
新臺幣拾伍萬元，罰金如易服勞役，以新台幣貳仟元折算壹日。
附表編號一、二、三所示之物均沒收。
    事  實
一、乙○○明知具殺傷力之制式衝鋒槍、子彈，係屬槍砲彈藥刀
    械管制條例第4 條第1 項所管制之槍砲、彈藥，未經中央主
    管機關許可，不得無故持有之。竟未經許可，於民國94年12
    月中旬某日（起訴書誤載為95年1月初），在臺北市○○區
    ○○路、復興南路口福華飯店停車場內，向姓名年籍不詳、
    綽號「阿KIM」之成年男子，取得德國HK廠製MP5SD型口徑9m
    m具殺傷力之制式衝鋒槍1枝（含彈匣2個，槍枝管制編號：0
    000000000）及口徑9mm具殺傷力之制式子彈60顆（經鑑定試
    射30顆，餘30顆），並藏置於台北市○○區○○路87號住處
    內，旋即未經許可而無故持有之。嗣乙○○於95年1月10日
    上午11時57分起至翌（11）日中午12時23分許，多次以其所
    使用之0000000000號行動電話與綽號「小胖」之黃司宇行動
    電話0000000000號聯絡後，乙○○即於同日12時30分許攜帶
    內置有上開衝鋒槍及子彈之手提旅行袋1只，搭乘由不知情
    之司機顧洲時（業經檢察官另為不起訴處分確定）所駕駛車
    號8432-DS號之自小客車，自臺北市○○區○○路87號住處
    出發，並指示顧洲時沿國道三號公路南下前往臺中，欲與黃
    司宇會面，嗣於同日下午1時許，上開小客車行經國道三號
    公路樹林收費站前，為跟監之員警當場逮捕，並在小客車上
    乙○○座位旁走道上取出手提袋內之衝鋒槍及子彈而予扣案
    而查獲上情。
二、案經基隆市警察局移送臺灣士林地方法院檢察署檢察官偵查
    起訴。
    理  由
一、訊據上訴人即被告乙○○固坦承於上揭時、地持有前揭衝鋒
    槍及制式子彈之犯行，惟否認有何販賣槍彈犯行，辯稱：扣
    案槍彈是去年我跟朋友借來觀賞的，我去台中是討論賣賣車
    子的事情，我帶槍只是要向黃司宇炫耀，沒有販賣槍枝的想
    法及意圖，亦無運輸槍彈的意思等語。經查：
    (一)證據能力之認定
    1.被告乙○○之辯護人於原審時辯稱：證人黃司宇於偵查中
      證言，屬證人自行推論、臆測之詞，無證據能力云云。按
      刑事訴訟法第159條之1第2項，明定被告以外之人於偵查
      中向檢察官所為陳述，除顯有不可信之情況者外，得為證
      據；所謂「不可信之情況」，由法院審酌被告以外之人於
      陳述時之外在環境及情況而為判斷；而被告以外之人於偵
      查時之陳述與事實是否相符，要屬證據證明力之問題，與
      證據能力之有無，不容混淆（最高法院94年度台上字第71
      32號判決意旨參照）。查證人黃司宇於偵查時具結後始為
      作證（見偵查卷第137、140頁），並於原審時已明白證稱
      ：伊在檢察官偵訊時，所為之陳述，係出於自由意思所為
      ，並沒有所謂的意志不自由之情形（見原審卷第79頁），
      客觀上並無顯不可信的情形，依刑事訴訟法第159條之1第
      2項之規定，自有證據能力，辯護人上開辯解，自非有據
      。
    2.又查公訴人舉證所引門號0000000000行動電話通話譯文紀
      錄，上開行動電話門號之監聽，係經基隆市警察局刑警大
      隊偵二隊小隊長陳艙球以基隆市警察局之名義，向臺灣士
      林地方法院檢察署聲請核發通訊監察書後所為之通訊監察
      ，業據證人陳艙球於原審審理時證述屬實（見原審卷第11
      5頁），並有前開檢察署94年12月16日94年度甲○明聲監
      續字第000202號、94年12月26日94年度甲○明聲監續字第
      000209號通訊監察書影本、電話附表各1件在卷可憑（見
      偵查卷附證物袋）。惟查上開通訊監察書應載「監察理由
      」部分，前述2份通訊監察書上就監察理由之記載均為「
      不能或難以其他方法蒐集或調查證據，有監察相關通訊之
      必要」。通訊保障及監察法雖規定在偵查中之案件，由檢
      察官核發通訊監察書，但為落實保障國民秘密通訊之自由
      ，特以前述相關原則加以限制，要求在通訊監察書就相關
      事項為記載，其目的在得以由法院事後審查以查明是否有
      監查通訊之必要性，是以就「監察理由」之記載，此觀諸
      通訊保障及監察法施行細則第9條之規定應包括下列事項
      ：「一受監察人涉嫌本法第五條第一項各款犯罪之具體事
      實。二受監察之通訊與上述犯罪具有關聯性之證據。三就
      上述犯罪曾經嘗試其他蒐證方法而無效果之具體事實或不
      能以其他方法蒐集或調查證據之理由。」。本案前述2通
      訊監察書上關於「監察理由」欄，僅係將前述通訊保障及
      監察法之條文照抄，內容抽象不明確，即屬違反通訊保障
      及監察法及該法施行細則前述規定。依刑事訴訟法第158
      條之4規定：「除法律另有規定外，實施刑事訴訟程序之
      公務員因違背法定程序取得之證據，其有無證據能力之認
      定，應審酌人權保障及公共利益之均衡維護。」，從而，
      實施刑事訴訟之公務員，因違背法定程序取得之證據，除
      法律另有特別規定外，法院應依個案情節，斟酌該等公務
      員違背法定程序之主觀意圖、侵害行為人之種類及其輕重
      、犯罪所生之危險或實害、禁止使用該證據對於抑制違法
      蒐證之效果，與如依法定程序有無發現該等證據之必然性
      及對行為人在訴訟上防禦不利益之程度等各種情況，予以
      綜合考量，求取人權保障及公共利益之衡平。倘認容許其
      作為認定事實所憑之證據，對人權之侵害不大，又合乎治
      安之要求及現實之需要，自得認其有證據能力；苟該違背
      法定程序之情節，顯已違反憲法對於基本人權之保障，且
      復逾越必要之手段，如不予以排除其證據能力，對於公共
      利益既無助益，又難以維護司法之公信力，應可認其不具
      證據能力（最高法院92年台上字第7364號判決意旨參照）
      。經查，本件實施監聽固有上述之程序瑕疵，惟經原審當
      庭播放勘驗門號0000000000行動電話監聽錄音光碟勘驗結
      果，光碟通話內容與卷附監聽譯文內容相符，有原審95年
      6月7日刑事勘驗筆錄1份在卷可參（見原審第65頁），復
      經原審提示並訊以：對監聽紀錄、通訊監察書有何意見？
      被告表示無意見（見原審卷第151頁），證人黃司宇亦表
      示：對於監聽譯文沒有意見，譯文內容是我講的（見原審
      卷第75頁），對於被告在訴訟上防禦不利益之程度輕微，
      並審酌本件係違反槍砲彈藥刀械管制條例之案件，攸關公
      共利益重大，基於人權保障及公共利益之衡平，應認上開
      通訊監察所得之電話通話譯文具有證據能力。
    3.按被告以外之人於審判外之陳述，雖不符前四條之規定，
      而經當事人於審判程序同意作為證據，法院審酌該言詞陳
      述或書面陳述作成時之情況，認為適當者，亦得為證據。
      當事人或辯護人於法院調查證據時，知有第159條第1項不
      得為證據之情形，而未於言詞辯論終結前聲明異議者，視
      為有前項之同意。刑事訴訟法第159條之5定有明文。本案
      被告及辯護人於原審及本院審理中對於檢察官所提各項證
      據方法之證據能力，除被告之辯護人爭執上開證人黃司宇
      於偵查中證言，已審認如前所述外，就其餘各項證據方法
      之證據能力均表示並無意見。從而，本件各該被告以外之
      人於審判外（即分別於警詢、偵查中）之言詞陳述，或書
      面陳述（如後述之槍彈鑑定書、搜索扣押筆錄等書證），
      應視為被告已同意上開各該證據得作為證據，復經原審及
      本院於審判期日就上開證據依法進行調查、辯論，依法自
      有證據能力。
    (二)被告於95年1月11日下午12時30分許，攜帶上揭槍彈從台
      北市○○區○○路住處搭乘顧洲時所駕駛車號8432-DS號
      之自小客車，行至國道三號公路南下樹林收費站前為警逮
      捕，並於車內中座走道上被告所有之手提包內查穫扣案衝
      鋒槍1枝（含彈匣2個）、子彈60顆之事實，業據被告於歷
      次偵審時供承不諱（見偵查卷第87至89頁、101至102頁、
      原審卷第155頁、本院卷第54至56頁），並經證人顧洲時
      及證人即查獲員警袁信義分別於偵查及原審審理時結證屬
      實（見偵查卷第48頁、51頁、原審卷第107至109頁），復
      有基隆市警察局搜索扣押筆錄2件、同警察局扣押物品目
      錄表1件及扣案物照片共4張附卷可稽。又，扣案之H&K衝
      鋒槍MP5-SD型壹支（含彈匣2個，槍枝管制編號000000000
      0號），經送鑑定結果，認係德國HK廠製MP5SD型口徑9mm
      之制式衝鋒槍，機械性能良好，可擊發同口徑制式子彈，
      認具殺傷力；9MM子彈陸拾顆（試射30顆），認均係口徑
      9mm制式子彈，認均具殺傷力，有內政部警政署刑事警察
      局95年2月8日刑鑑字第0950009322號槍彈鑑定書1件、槍
      彈照片6張附卷可資佐證（見偵字卷第107頁至第110頁）
      ，均為槍砲彈藥刀械管制條例列管之槍、彈，足認被告未
      經許可，持有上開衝鋒槍及子彈等情無疑。
    (三)被告雖於偵查時供稱：是一名綽號「阿KIM」之年約40多
      歲男子將扣案槍彈交給我，是對方擺在我這裡，放10到20
      天（見偵查卷第101、148頁），但於原審審理時改稱：我
      跟「阿KIM」在12月中旬碰面後，他把槍彈交給我，我當
      時只想借看，因為他要離開台北，他說乾脆寄放在我這裡
      （見原審卷第156頁），但於本院審理時又稱：從頭到尾
      槍是我借來的，我只是好奇借來看看（見本院卷第38頁反
      面），則究竟扣案槍彈係被告向「阿KIM」所借用，或「
      阿KIM」所寄放，被告所陳顯然前後不一，已非無疑；再
      者，被告始終不能提出綽號「阿KIM」之人真實姓名年籍
      地址，無以實其說，況查被告自稱：「（你跟「阿KIM」
      的交情如何）84至86年間，他是洛杉磯餐廳的經理，後來
      朋友介紹認識，他有去賭錢，他欠錢的人我也認識，他拜
      託去緩頰，我有出面幫他，讓他分期還款，嚴格講，有多
      深厚交情我也不敢講」（見原審卷第157頁），既然被告
      尚不敢言與所謂「阿KIM」交情交情深厚，何以「阿KIM」
      甘冒被查緝之風險將扣案槍彈交予被告？亦不符常理甚明
      ，均不能認定被告槍彈係向綽號「阿KIM」之人所借用或
      寄放，惟此不影響被告係向「阿KIM」之人取得並持有扣
      案槍彈之認定。
    (四)公訴意旨雖認被告涉犯槍砲彈藥刀械管制條例第7條第5項
      、第1項販賣衝鋒槍未遂罪、第12條第5項、第1項販賣子
      彈未遂罪等語。惟查：
      1.基隆市警察局刑警大隊接獲線報，懷疑被告持有槍械，
        而於94年12月下旬向臺灣士林地方法院檢察署聲請核發
        通訊監察書，對被告所使用之000000  0000行動電話門
        號實施監聽，並於95年1月10日、1月11日監聽到被告與
        綽號「小胖」男子多次電話聯絡，被告於電話中表示要
        賣東西給小胖，要求「小胖」北上，因為小胖沒有依約
        定時間北上，所以被告與小胖聯絡後表示要南下台中，
        被告於電話中有說要帶東西下去台中，當時研判攜帶的
        東西可能是槍械，因此安排員警到被告住處埋伏、跟監
        ，因而破獲本案等情，固據證人陳艙球於原審審理中證
        述在卷（見原審卷第115、116頁），且與綽號「小胖」
        之證人黃司宇於偵查中證稱：錄音內容是伊與被告之通
        話內容無誤，有伊的手機鈴聲，伊在台中做中古車買賣
        ，之前有賣車給被告，是經別人介紹認識被告，伊知道
        被告是混黑道的，但不知他是什麼幫主，被告在那1、2
        天（指95年1月10日、11日）確實是要賣東西給伊，被
        告有講到價錢要100萬，只是伊不知道要賣槍，電話中
        被告先要求伊北上，表示要賣好東西給伊，但不願明說
        是何物品，反用代號，又說「不能帶著它跑」，又不讓
        伊派人上來拿，而要求伊北上或被告要南下，伊覺得有
        問題等語（見偵查卷第136至139頁）及於原審審理時證
        稱：監聽錄音譯文之聲音、內容是伊講的，95年1月10
        日第一通監聽譯文之前同日有一通與被告通話內容沒有
        被錄到，電話中伊有問被告是不是車子，被告沒有回答
        ，只說你看到東西就知道了，但是電話中被告沒有提到
        車型及車子的種類，伊也覺得很奇怪，95年3月9日偵查
        中所言都是實在，被告之前雖有欠伊車子尾款，但沒有
        多少錢，伊不可能為此陷害他等語（見原審卷第73、76
        、79、80頁）情節互核相符，惟經核卷附0000000000行
        動電話監聽譯文內容（見偵查卷第24至26頁）：
        通話時間95 /1/10，11：57：37。被告（A）撥出與
          小胖（B）行動電話0000000000通話。通話內容為「B
          ：你好！A：小胖，那天叫你來，你又不來。B：剛好
          台中有事，何時下來？今天下來嗎？A：我今天下去
          不是沒有可能，但是我不能帶著他跑。B：沒有關係
          不會怎樣！A：不是，這東西帶著帶著跑很麻煩的事
          情。我是認為你上來一趟。B：這樣，我明天上去。A
          ：不然就明天你上來一趟。B：好，沒有問題。A：自
          己兩個人開著車子上來，這樣比較方便。B：我知道
          。A：我跑比較不方便，你明天上來好嗎？B：沒有問
          題。A：你明天可以幾點上來。B：傍晚到。A：OK。
          」
        通話時間95 /1/10，17：10：03。被告（A）撥出與
          小胖（B）行動電話0000000000通話。通話內容為「B
          ：董事長！A：剛才有好朋友又跑來找我，又有新同
          學來。B：我知道。A：新同學漂亮的不得了。B：對
          。A：長的美麗，明天你要快點來，明天你要確定趕
          快來，我擋不部人家了。B：我知道。A：你懂意思吧
          ！B：好。A：你明天一定要確認。B：還是明天早上
          上去。A：可以，當然好。B：我中午以前到。A：可
          以最好是這樣子。白天你過來就是了嘛！B：沒問題
          。」
        通話時間95 /1/11，11：22：30。被告（A）撥出與
          小胖（B）行動電話0000000000通話。通話內容為「B
          ：喂！小胖上來沒有？B：董事長要出發了。A：多久
          ？B：我這邊處理好就可以走了，中午以前。A：這樣
          ！B：還是我叫兩個人上去你直接把車拿給他、看多
          少錢我匯過去給你。A：不好。B：我叫國同上去你拿
          給他就好。A：不要給他們碰這個。B：好。」
        通話時間95 /1/11，11：41：11。被告（A）撥出與
          小胖（B）行動電話0000000000通話。通話內容為「B
          ：董事長！A：我跟你講，如果可能的話，你那邊現
          金準備好的話，我乾脆下來算了。B：好呀！多少錢
          ？A：100。B：幾台？A：你看到就知道了。B：好，
          我問這樣用可不可以，你等我電話，五分鐘打給你。
          A：好。」
        通話時間95 /1/11，12：19：45。被告（A）撥出與
          小胖（B）行動電話0000000000通話。通話內容為「B
          ：喂！你好。A：小胖到底要不要來？B：我跟你講，
          我本來今天上去看，我明天確定留一百萬準備沒有關
          係。A：如何明天沒有關係我下來給你看，看完以後
          ，明天再那個，對方是有交情的，我已經把他留在身
          邊。B：那你就來，我明天匯上去。A：好。」
        通話時間95 /1/11，12：23：19。被告（A）撥出與
          小胖（B）行動電話0000000000通話。通話內容為「B
          ：喂！你好。A：我等會下來，你不能到處亂跑，讓
          我在外頭等你，等你老半天。B：不會。」等語。
        依上開譯文內容以觀，被告與證人黃司宇固於電話中確
        實有多次談及價金、付款方式、見面交易時間等細節，
        卻始終未提及買賣標的係槍、彈，且觀之被告與證人黃
        司宇於95年1月11日11時41分許之通話內容，被告稱：
        我跟你講，如果可能的話，你那邊現金準備好的話，我
        乾脆下來算了。黃司宇回答稱：好呀！多少錢？被告稱
        ：100。黃司宇則應答：幾台。依一般社會觀念，槍枝
        、子彈並非以「台」為計算單位，則被告當時是否前往
        進行槍彈交易，已非無疑；再者，參以二人於同日11時
        22分許黃司宇已經表示「還是我叫兩個人上去你直接把
        車拿給他、看多少錢我匯過去給你」，益徵證人黃司宇
        於原審所證：「（你們二人所談的事情，是指車子否？
        ）對，我認為是車子」等語（見原審卷第74頁），及被
        告辯稱：第一通電話所指的是車子LEXUS S430，100萬
        元是因為那部車還有貸款，是說我把車子賣給他，他把
        克萊斯勒的休旅車給我，再補給我100萬元等語（見原
        審卷第81、82頁），並非全然無憑，不能僅憑扣案槍彈
        及警方推測之詞而遽認被告有何販賣扣案槍彈之犯行。
      2.被告雖於偵查時供稱：「（問：為何要提到100萬？）
        那只是問行情，像人家問一枝筆多少錢一樣，不代表有
        任何販賣的意思」（偵查卷第88頁）、「（問：扣案槍
        枝的行情？）90萬元到120萬元之間，像現在出事了，
        如果要賠償他，大概100萬元左右吧，甚至賠到120萬元
        都有可能」等語（見偵查卷第101頁），惟被告於原審
        審理時則稱：這是我的猜測（見原審卷第157頁），姑
        不論扣案槍彈是否價值達100萬元，依上開監聽譯文，
        並無證據足證當時被告與證人黃司宇電話中所談論者係
        關於扣案槍彈之買賣；況查，證人黃司宇於原審時證稱
        ：當時被告可能是要向伊借錢或是賣車，亦可能只是要
        拿東西給伊看，伊以為該東西是車子，至於新同學是指
        被告酒店內新來的妹妹等語（見原審卷第69至73頁），
        倘若被告果真欲將扣案槍彈賣予黃司宇，豈有被告單方
        面出售扣案槍彈且亦談妥價金，而買方之黃司宇卻全然
        不知交易標的係槍彈情之理，顯與常理不符，亦不能僅
        以被告對於扣案槍彈價值之推測之詞而據為被告不利之
        認定。
      3.從而，依卷附證據尚難認定被告販賣槍彈，依罪疑惟輕
        之理，僅能認定其持有槍彈犯行。
    (五)綜上，本件事證明確，被告犯行堪予認定，應依法論科。
二、(一)被告行為後，刑法第33條第5款罰金、第42條易服勞役之
      規定、第38條沒收之規定，業於94年2月2日修正公布，定
      於95年7月1日施行，修正前刑法第33條第5款規定：罰金
      ，一元（即新台幣30元）以上；修正後同條款則為罰金：
      新台幣一千元以上，以百元計算之；修正前第42條第2項
      規定：易服勞役，以一元以上、三元以下折算一日；修正
      後同條第3項規定：易服勞役以新臺幣一千元、二千元或
      三千元折算一日。依上開說明，關於易服勞役部分，以新
      法對於被告較為有利，雖罰金最低度部分，形式上舊法對
      被告較為有利，惟參酌本院宣告之罰金部分為新台幣十五
      萬元（詳後），實質上則並無影響，又關於沒收部分，僅
      係將沒收對象由舊法之「犯人」修正為「犯罪行為人」，
      對於本件認定亦無影響。本院經整體觀察比較新、舊法適
      用結果，及主從刑、易刑處分不宜割裂適用新、舊法之理
      ，應依刑法第2條第1項後段規定，適用較有利於被告之裁
      判時法律即修正後刑法第33條、第42條、第38條之規定。
    (二)核被告所為，係犯槍砲彈藥刀械管制條例第7條第4項之未
      經經許可，持有衝鋒槍罪、第12條第4款未經許可持有子
      彈罪。公訴意旨雖認告係犯槍砲彈藥刀械管制條例第7條
      第5項、第1項販賣衝鋒槍未遂罪、第12條第5項、第1項販
      賣子彈未遂罪，惟與起訴基本事實同一，且關於其持有槍
      彈部分，已經本院為構成要件之實質調查，並經被告及辯
      護人於原審及本院審理中進行辯論，不影響其訴訟防禦權
      （最高法院93年台上字第332號判決意旨參照），應予變
      更起訴法條。被告一行為觸犯前述二罪名，為想像競合犯
      ，應依刑法第55條規定，從一重之未經許可持有衝鋒槍罪
      論處。又被告於偵查中雖供稱扣案槍彈係綽號「阿KIM」
      之成年男子所交付，但始終未供陳其真實姓名年籍住址，
      則本件並無槍砲彈藥刀械管制條例第18條第4項所稱「被
      告偵查中自白，並供述全部槍砲、彈藥、刀械之來源及去
      向，因而查獲或因而防止重大危害治安事件之發生者，減
      輕或免除其刑」規定之適用，併此敘明。
三、原審予被告論罪科刑，固非無見，惟查：卷附通訊監察書
    2份，未具體載明監察理由，違反通訊保障及監察法及該法
    施行細則甚明，原判決未依刑事訴訟法第158條之4斟酌其證
    據能力，其適用證據法則顯有疏誤；依卷附證據，不能認
    定被告有販賣扣案槍彈之犯行，復無其他證據足資認定被告
    此部份犯行，原判決僅以通訊監聽譯文而推論被告販賣槍彈
    予證人黃司宇，亦有未洽。被告上訴指摘原判決不當為有理
    由，檢察官上訴指摘原判決量刑過輕則無理由，惟原判決既
    有可議，應由本院將原判決撤銷改判。爰審酌被告未經許可
    持有衝鋒槍、子彈，嚴重損害社會治安甚鉅，及其犯罪之動
    機、目的、手段、所生危害、犯罪後承認犯行之態度等一切
    情狀，量處有期徒刑伍年陸月，併科罰金新台幣拾伍萬元。
    罰金如易服勞役以新台幣貳千元折算壹日，以資懲儆。
四、扣案如附表編號一、二於應沒收物欄中所載之槍（含彈匣）
    、彈，係槍砲彈藥刀械管制條例列管之物，屬違禁物，不
    論屬於被告所有與否，均應依刑法第38條第1項第1款之規定
    宣告沒收。至於附表編號二說明欄內所載經試射之子彈30顆
    ，均已無法再擊發而不具殺傷力，已非屬違禁物，故無諭知
    沒收之必要。另扣案物品如附表編號三之旅行袋1只，係包
    裝、保存上開槍、彈之供犯本件犯罪所用之物，並經被告供
    承係其所有，應依同法第38條第1項第2款規定宣告沒收之。
    其餘扣案之紙盒、泡棉包裝塑膠紙2張，被告否認為其所有
    ，供稱係阿「KIM」所有，本院查無積極證據證明為被告所
    有，且僅供包裝、攜帶槍枝方便之用，非違禁物，爰不為沒
    收之宣告，附此敘明。
五、公訴意旨另以：被告乙○○另基於運輸衝鋒槍及制式子彈之
    故意，於95年1月11日12時23分與黃司宇通話結束後，即攜
    帶裝有扣案衝鋒槍及子彈之提袋，搭乘由顧洲時所駕駛車號
    8432-DS號之自小客車，自臺北市○○區○○路87號住處出
    發，沿國道三號公路南下前往臺中與黃司宇會面，而運輸上
    開槍枝、子彈，因認被告另涉犯槍砲彈藥刀械管制條例第7
    條第1項之運輸衝鋒槍罪及同條例第12條第1項之運輸子彈罪
    嫌云云。按按槍砲彈藥刀械管制條例第7條所謂之運輸，雖
    不以為他人運輸為必要，但係指以非販賣，非持有之意思，
    而以單純運輸之意思將一物自一地運至相當距離之另一地，
    並含有運輸之作用而言（最高法院79年度台上字第981號、
    85年度台上字第1326號判決意旨參照）。易言之，槍砲彈藥
    刀械管制條例所稱之運輸，係指單純運輸並無他項目的者而
    言，若以持有目的而從事於輸送之行為，仍應僅成立持有之
    罪。查被告係基於自己持有槍彈之犯意，而攜帶扣案槍彈搭
    車自臺北內湖區○○路住處欲前往台中途中，即為警在道三
    號公路樹林收費站前查獲，因而觸犯持有衝鋒槍罪及持有子
    彈罪乙節，已如前述。是被告將扣案槍彈從臺北住處攜帶至
    台中，係基於單純持有之目的而從事於輸送之行為，核與上
    開最高法院判決所云「單純運輸而無他項目的」之意旨有間
    ，難認有運輸之故意，揆諸上揭說明，被告所為，核與運輸
    槍彈之構成要件不符，自不能令負運輸槍彈罪責。公訴人所
    舉出之證據尚不能證明被告有運輸衝鋒槍及子彈之犯行，亦
    不能提出其他積極證據或證明方法足資證明被告涉有此部分
    運輸衝鋒槍及子彈罪，即屬不能證明被告犯罪，惟因公訴意
    旨認此部分與前揭論罪科刑部分有牽連犯裁判上一罪關係，
    爰不另為無罪之諭知。
據上論斷，依刑事訴訟法第369條第1項前段、第364條、第300條
、第299條第1項前段，槍砲彈藥刀械管制條例第7條第4項、第12
條第4項，刑法第11條前段、第2條第1項後段、第55條、第42第3
項、第38條第1項第1款、第2款，判決如主文。
本案經檢察官蔡薰慧到庭執行職務。
中    華    民    國    95    年    10    月    13    日
                  刑事第十二庭審判長法  官  蔡永昌
                                    法  官  張正亞
                                    法  官  陳榮和
以上正本證明與原本無異。
如不服本判決，應於收受送達後十日內向本院提出上訴書狀，其
未敘述上訴之理由者並得於提起上訴後十日內向本院補提理由書
（均須按他造當事人之人數附繕本）。
                                    書記官  劉麗芬
中    華    民    國    95    年    10    月    14    日
附錄：本案論罪科刑法條全文
槍砲彈藥刀械管制條例第7條第4項
未經許可，持有、寄藏或意圖販賣而陳列第1項所列槍砲、彈藥
者，處5年以上有期徒刑，併科新台幣1千萬元以下罰金。
附表：
┌──┬──────────────┬──────────────────┐
│編號│應沒收之物                  │說    明                            │
├──┼──────────────┼──────────────────┤
│一  │H ＆K 衝鋒槍MP5-SD型1 支（含│經送鑑定結果，認係德國HK廠製MP 5SD型│
│    │彈匣2 個，槍枝管制編號110203│口徑9mm 之制式衝鋒槍，機械性能良好，│
│    │3179號）                    │可擊發同口徑制式子彈，認具殺傷力。  │
├──┼──────────────┼──────────────────┤
│二  │口徑9MM制式子彈30顆         │送鑑制式子彈60顆，認均係口徑9MM 制式│
│    │                            │子彈，認均具殺傷力，惟上開制式子彈已│
│    │                            │實際試射30顆，而無法再擊發，此30顆子│
│    │                            │彈不具殺傷力，並非違禁物。          │
├──┼──────────────┼──────────────────┤
│三  │旅行袋一只                  │裝扣案衝鋒槍及子彈使用。            │
└──┴──────────────┴──────────────────┘


司法院資訊處製作；財團法人民間司法改革基金會備份。
